【裁判字號】    92,交聲,33
【裁判日期】    920423
【裁判案由】    違反道路交通管理處罰條例聲明異議
【裁判全文】
臺灣士林地方法院交通事件裁定                      九十二年度交聲字第三三號
    原處分機關  臺北巿交通事件裁決所
    異  議  人
    即受處分人  甲○○
右列異議人因違反道路交通管理處罰條例案件，對於臺北市交通事件裁決所於九十一
年十二月十三日所為之處分（原處分案號：北市裁三字第駕裁二二─ＡＢＶ三七三三
三二號），聲明異議，本院裁定如左：
        主  文
異議駁回。
        理  由
一、原處分意旨略以：異議人即受處分人甲○○於民國九十年七月六日下午四時四十
    七分許，駕駛車號ＣＷ─二七四六號自小客車，在台北市○○○路○段二十五號
    前，經警欄查，發現其身上帶有酒味，遂命其為酒精測試，惟受處分人以舌頭頂
    住吹管無法有效測試，且不配合員警指示，直至約半小時後仍未測試完成，故認
    其「拒絕接受酒精測試」違規而舉發，原處分機關依道路交通管理處罰條例第三
    十五條第三項規定，處罰鍰新台幣六萬元整，並吊銷駕駛執照等語。異議意旨略
    以：異議人當時僅是坐在車內休息，車子並未發動，伊亦有配合酒精測試，惟測
    了數次均無反應，並無拒絕酒測之情形等語。
二、查異議人駕駛車號ＣＷ─二七四六號自小客車於上開時、地違規酒醉駕車並拒絕
    接受酒測之事實，業據證人即舉發之警員張豪聖到庭證稱：伊當時在林森北路執
    行巡邏勤務並轉到民生東路，從後方看到異議人的車子是搖搖晃晃的，伊過去攔
    他，是在民生東路的一個巷子攔到，隨即聞到濃濃酒味，便把車子連同異議人帶
    回派出所進行酒測，但異議人於酒測時對吹氣方式很不對，經解釋應如何吹氣，
    異議人仍無法正確吹氣，所以認為異議人是故意的，因而開單舉發等語，並有酒
    測過程中所錄製之錄音帶為證，足認異議人有駕駛汽車之事實，又其雖有接受酒
    精測試之形式，但故意不照正確之方法吹氣，以致無法獲得酒測結果，應認仍屬
    「拒絕接受酒精測試」之情形。至於異議人辯稱伊並未開車等情，然異議人於本
    院調查時陳稱車停在民生東路與林森北路巷內，伊開車門想要拿東西，但在聲明
    異議狀中，異議人則稱伊是酒後坐在車內休息，前後所辯情節已有不同，難已採
    信，再者，警方當時除舉發異議人本件拒絕酒測之外，另因異議人駕駛汽車未帶
    行照駕照而舉發違規，訊據異議人則稱該件未帶行照駕照之罰單已經繳付，茍異
    議人當時並無開車，何必自行繳納該罰單？顯見異議人所辯有違常理，並非可採
    。綜上所述，異議人有前開之違規行為已可認定。原處分機關據以援引上開規定
    ，裁處罰鍰新台幣六萬元，並吊銷駕駛執照，並無不當。本件異議為無理由，應
    予駁回。
三、據上論斷，應依道路交通管理處罰條例第八十七條第二項、道路交通案件處理辦
    法第十九條，裁定如主文。
中      華      民      國      九十二      年    四    月    二十三    日
  臺灣士林地方法院交通法庭
                                      法  官  高  愈  杰
右正本證明與原本無異。
如不服本裁定，應於送達後五日內，向本院提出抗告狀。
                                      書記官  蘇  彥  宇
中      華      民      國      九十二      年    四    月    二十八    日


司法院資訊處製作；財團法人民間司法改革基金會備份。
